臺灣嘉義地方法院嘉義簡易庭民事小額判決
111年度嘉小字第532號
原      告  楊沛諭  

被      告  馬文學  
            黃御賓  

上列當事人間侵權行為損害賠償事件，本院於民國111年9月29日
言詞辯論終結，判決如下：
    主    文
被告應連帶給付原告新臺幣400元。
原告其餘之訴駁回。
訴訟費用新臺幣1,000元由被告連帶負擔新臺幣4元，餘由原告負
擔。
本判決第1項得假執行。
    理由要領
民事訴訟法第222條第2項規定「當事人已證明受有損害而不能
  證明其數額或證明顯有重大困難者，法院應審酌一切情況，依
  所得心證定其數額」，第277條規定「當事人主張有利於己之
  事實者，就其事實有舉證之責任。但法律別有規定，或依其情
  形顯失公平者，不在此限」，第436條之8第1項規定「關於請
  求給付金錢或其他代替物或有價證券之訴訟，其標的金額或價
  額在新台幣十萬元以下者，適用本章所定之小額程序」，第43
  6條之14規定「有下列各款情形之一者，法院得不調查證據，
  而審酌一切情況，認定事實，為公平之裁判︰一、經兩造同意
  者。二、調查證據所需時間、費用與當事人之請求顯不相當者
  」，第436條之18第1項規定「判決書得僅記載主文，就當事人
  有爭執事項，於必要時得加記理由要領」；民法第184條第1項
  前段規定「因故意或過失，不法侵害他人之權利者，負損害賠
  償責任」，第185條第1項規定「數人共同不法侵害他人之權利
  者，連帶負損害賠償責任。不能知其中孰為加害人者亦同」，
  第195條第1項前段規定「不法侵害他人之身體、健康、名譽、
  自由、信用、隱私、貞操，或不法侵害其他人格法益而情節重
  大者，被害人雖非財產上之損害，亦得請求賠償相當之金額」
  ，第242條規定「債務人怠於行使其權利時，債權人因保全債
  權，得以自己之名義，行使其權利。但專屬於債務人本身者，
  不在此限」，第294條第1項規定「債權人得將債權讓與於第三
  人。但左列債權，不在此限：一、依債權之性質，不得讓與者
  。二、依當事人之特約，不得讓與者。三、債權禁止扣押者」
  ，第435條規定「租賃關係存續中，因不可歸責於承租人之事
  由，致租賃物之一部滅失者，承租人得按滅失之部分，請求減
  少租金。前項情形，承租人就其存餘部分不能達租賃之目的者
  ，得終止契約」。
本院依兩造之主張及舉證，判斷如下：
  ㈠原告並非門牌號碼嘉義縣○○鄉○○村○○路○段000○0號房屋（含
    鐵門，下稱系爭房屋）之所有權人，且未舉證證明已依民法
    第294條第1項規定受讓所有權人因系爭房屋遭被告毀損所生
    侵權行為損害賠償請求權。又原告雖主張其為系爭房屋之承
    租人，然系爭房屋倘因不可歸責於原告之事由，遭被告實行
    侵權行為致毀損，原告依民法第435條規定，向出租人請求
    減少租金或終止契約，已可滿足其依租賃契約所生權利，尚
    不得依民法第184條第1項前段、第242條前段規定，代位出
    租人請求被告負侵權行為損害賠償責任並賠償金錢（出租人
    縱然獲得金錢賠償，未必將金錢用於修繕租賃物。此與租賃
    物為第三人不法占有時，出租人怠於向第三人行使其返還請
    求權者，承租人為實現民法第423條使用、收益租賃物之權
    利，因保全自己債權，得代位行使之情形不同）。是原告依
    侵權行為法律關係，請求被告連帶賠償系爭房屋遭被告毀損
    所生損害新臺幣（下同）8萬元，尚屬無憑。
  ㈡原告於民國109年9月1日遭被告故意共同不法毀損之魚缸（酒
    甕）市價300元，此有本院依職權調取之網頁資料可稽，且
    為兩造不爭執。至原告主張被告一併毀損魚缸內之造景一節
    ，未據其舉證證明造景價值多寡，又依本院刑事庭110年度
    嘉簡字第426號案件警卷所附魚缸照片，僅見其旁有磚塊及
    若干細沙，未有其他造景存在，爰依民事訴訟法第222條第2
    項、第436條之14第2款規定，審酌一切情況認定造景之價值
    為100元。是原告依侵權行為法律關係，請求被告連帶賠償
    魚缸及造景之損害400元（計算式：300+100＝400），合於民
    法第184條第1項前段、第185條第1項規定，應屬有據；逾此
    部分，尚屬無憑。
  ㈢被告毀損原告所有魚缸及造景，係不法侵害原告之財產法益
    ，而非人格法益，原告尚無民法第195條第1項前段規定之非
    財產上損害賠償請求權可言。是原告依侵權行為法律關係，
    請求被告連帶賠償非財產上之損害即慰撫金1萬元，尚屬無
    憑。
原告依侵權行為法律關係，請求被告連帶給付400元，為有理由
  ，應予准許；逾此部分，為無理由，應予駁回。
中　　華　　民　　國　　111 　年　  10　　月　　13　　日
               臺灣嘉義地方法院嘉義簡易庭
                         法　官  廖政勝
以上正本係照原本作成。　　　　　　　　　　　　　　　　　
如不服本判決，應於判決送達後20日內，以其違背法令為理由（
表明判決所違背之法令及其具體內容，與依訴訟資料可認為判決
有違背法令之具體事實），向本院提出上訴狀，並按應送達於他
造之人數提出繕本或影本，及繳納第二審裁判費。
中　　華　　民　　國　　111 　年　　10　　月　　13　　日
                         書記官  林金福